【裁判字號】    97,抗,1061
【裁判日期】    970630
【裁判案由】    聲明異議
【裁判全文】
臺灣高等法院民事裁定                  97年度抗字第1061號
抗  告  人  甲○○
上列抗告人因債權人兆豐國際商業銀行股份有限公司大安分公司
與債務人陳建宏間拍賣抵押物強制執行事件，對於中華民國97年
5月28日臺灣台北地方法院96年度執字第28389號所為裁定提起抗
告，本院裁定如下：
    主  文
抗告駁回。
抗告訴訟費用由抗告人負擔。
    理  由
一、按不動產所有人設定抵押權後，於同一不動產上得設定地上
    權及其他權利；但其抵押權不因此而受影響，民法第866條
    定有明文。又不動產所有人設定抵押權後，如與第三人訂立
    租賃契約而影響抵押物之售價以致抵押權無法受清償者，該
    租賃契約對於抵押權人不生效力，抵押權人因屆期未受清償
    ，聲請拍賣抵押物時，執行法院自可依法以無租賃狀態逕予
    執行，經司法院以院字第1446號解釋在案。故祗須其租賃權
    係發生在抵押權設定之後，且影響抵押物之售價以致抵押權
    無法受清償者，法院即可為除去租賃權之裁定（最高法院86
    年台抗字第160號裁定參照）。
二、經查本件強制執行事件之債務人陳建宏以其所有門牌號碼台
    北市中山區○○○路158號6樓（台北市○○區○○段3839建
    號）建物及基地（下稱系爭不動產），於民國（下同）94年
    5月18日設定本金最高限額新台幣（下同）3600萬元之抵押
    權與兆豐國際商業銀行股份有限公司（下稱兆豐銀行。上開
    抵押權原係設定與交通銀行股份有限公司，嗣由兆豐銀行承
    受），有他項權利證明書、土地建物登記謄本可稽（見原執
    行法院卷）；嗣債務人陳建宏與抗告人於94年10月25日就系
    爭不動產訂立租賃契約，租期自94年10月25日起至99年10月
    24日止。債權人兆豐銀行大安分公司就系爭不動產聲請強制
    執行，經原執行法院以底價3201萬元定於97年3月20日進行
    第二次拍賣而無人應買，足見抗告人與陳建宏間就系爭不動
    產所成立之租賃關係已影響債權人實行抵押權。原執行法院
    乃除去租賃權，並裁定駁回抗告人就原執行法院除去租賃權
    之執行命令所為聲明異議，經核並無不當。抗告意旨略以：
    依民法第425條第1項買賣不破租賃原則，抗告人對系爭不動
    產之租賃權不因買賣關係而消滅云云，揆諸首開說明，為不
    足取。原執行法院裁定駁回抗告人之聲明異議，核無不合；
    抗告意旨指摘原裁定不當，聲明廢棄，為無理由。
三、據上論結，本件抗告為無理由，依強制執行法第30條之1、
    民事訴訟法第495條之1第1項、第449條第1項、第95條、第7
    8條，裁定如主文。
中    華    民    國    97    年    6    月     30     日
                  民事第八庭
                      審判長法  官  劉勝吉
                            法  官  連正義
                            法  官  鄭威莉
正本係照原本作成。
本裁定除以適用法規顯有錯誤為理由，並經本院許可外，不得再
抗告。如提起再抗告，應於收受後10日內委任律師為訴訟代理人
向本院提出再抗告狀。並繳納再抗告費新台幣１千元。
中    華    民    國    97    年    7     月    4     日
                            書記官  李垂福


司法院資訊處製作；財團法人民間司法改革基金會備份。
